【裁判字號】    89,毒抗,439
【裁判日期】    890517
【裁判案由】    毒品危害防制條例
【裁判全文】
臺灣高等法院刑事裁定                            八十九年度毒抗字第四三九號
    抗  告  人
    即  被  告  甲○○
右抗告人因毒品危害防制條例案件，不服台灣宜蘭地方法院民國八十九年三月十七日
裁定 (八十九年度毒聲字第三五二號)，提起抗告，本院裁定如左：
    主  文
抗告駁回。
    理  由
一、抗告意旨略以：被告確未有吸用海洛因之行為，不知為何有海洛因之陽性反應，
    是否本件驗尿作業流程有疏失？或檢驗儀器有差池？請明查云云。
二、原審裁定以：被告甲○○於八十八年十一月十日為警採尿前三日內之某時，在不
    詳處所，施用第二級毒品安非他命。被告雖否認施用第二級毒品犯行，然查：被
    告於八十八年十一月十日在宜蘭縣警察局礁溪分局所採取並親自封緘之尿液，經
    送驗結果確有安非他命陽性反應，經送複驗結果，亦同，有慈濟醫學院濫用藥物
    檢驗中心及法務部調查局出具之尿液檢驗報告在卷可參。按「甲基安非他命經口
    服投與後約百分之七十於二十四小時內自尿液中排出，約百分之九十於九十六小
    時內自尿液中排出，：：甲基安非他命之檢出與其投與方式、投與量、個人體質
    、採尿時間及檢測儀器之精密度等諸多關係有關，因此僅憑尿液中呈安非他命陽
    性反應，並無法確實推算吸食時間距採集時間之長短，惟依上述資料推斷，最長
    不可能超過四日」，亦有行政院衛生署藥物食品檢驗局八十一年二月八日（八一
    ）藥檢壹字第００一一五六號函一紙在卷可稽；被告在八十八年十一月十日所採
    尿液既檢驗有安非他命陽性反應，應可認定被告在採尿前回溯九十六小時之內有
    施用安非他命之行為，被告辯解不足採信，爰依毒品危害防制條例第二十條第一
    項，觀察勒戒處分執行條例第三條第一項，裁定將被告送勒戒處所觀察、勒戒等
    語。
三、本件被告所採送驗之尿液，既係被告親自採集密封並捺指印，此有被告之警訊筆
    錄一紙在卷可稽，故就檢驗檢體之正確性而言，應無疑義。而被告尿液經法務部
    調查局複驗時，係以螢光偏極免役分析法篩驗，以氣相層析質譜儀法確認，結果
    均呈安非他命陽性反應（詳偵卷第十八頁）；而按「：：尿液毒品檢驗：：若能
    使用先進之氣相層析質譜儀分析法確認，則可完全排除偽陽性之干擾，為目前最
    具公信力的檢驗方法」，為法務部調查局第六處八十七年九月二十九日（八七）
    發技（一）字第八七０七四五七四號函所揭示，上開法務部調查局之檢驗方法並
    無偽陽性之問題，其鑑驗結果堪以採信，被告以驗尿流程作業疏失、檢驗儀器差
    池云云提出本件抗告，其理由顯非可採。核其抗告為無理由，應予駁回。
四、據上論斷，應依刑事訴訟法第四百十二條裁定如主文。
中      華      民      國    八十九    年      五      月     十七     日
                                臺灣高等法院刑事第二十庭
                                    審判長法  官  葉  麗  霞
                                          法  官  王  炳  梁
                                          法  官  黃  瑞  華
右正本證明與原本無異。
不得再抗告。
                                          書記官  秦  仲  芳
中      華      民      國    八十九    年      五      月    二十二    日


司法院資訊處製作；財團法人民間司法改革基金會備份。
